DÉVELOPPEUR FRONT-END

Diplômée de la formation OpenClassrooms, Développeur Front-End et forte d'une expérience en alternance de 2 ans dans l'entreprise Sita, je souhaite mettre en application l'ensemble de mes compétences. Je recherche un poste dans lequel je pourrai être créative, m'épanouir et contribuer à l'atteinte des objectifs de votre entreprise.

EXPERIENCES PROFESSIONNELLES

2021 – 2023 **Développeuse front-end / Intégratrice**

SITA for Aircraft à Paris, spécialiste mondial des communications et des technologies de l'information dans le domaine du transport aérien

- Maintenance de formulaires
- Création de maquettes
- Réalisation d'une bibliothèque de formulaires avec Angular
- Rédaction de documentation sur Confluence

2019 – 2020 **Développeuse web** - stage

6 mois

Inobo, conception et vente de planches de kitesurf à Brest

- Développement sous Wordpress des sites Spleased et Identité-océan : création de pages web, de fiches produits, choix des extensions
- Choix des mots clés avec Google ads

2017 Model student

Human Academy à Tokyo

- Elève et jury de professeurs en formation

Dans le cadre d'une **Année de découverte culturelle, linguistique et professionnelle au Japon**

- Voyages: Kyoto, Kagoshima, Hakodate

2014 - 2016 Adjoint administratif

Tribunaux d'instance de Brest et de Rennes et Conseil des Prud'hommes de Brest

- Saisie de données des justiciables et des statistiques du service d'accueil
- Tri et distribution du courrier quotidien dans les services

2014 Assistante marketing et communication - stage

4 mois

Société Origames, spécialisée dans l'univers du jeu et de la communication à lvry sur Seine

- Suivi des espaces publicitaires des magazines Lotus noir et Coyote mag
- Réalisation d'un kit média web
- Prospection de nouveaux clients

FORMATION

2021 - 2023 **Développeur Front-End**

Titre RNCP niveau 6 - OpenClassrooms à Paris

- Intégration de maquettes
- Développement d'un algorithme de recherche avec Javascript
- Définition des besoins pour une application de soutien scolaire
- Développement de 4 applications avec React

2019 - 2020 **Développeur Intégrateur de Médias Interactifs**

Titre RNCP niveau 5 - La Digital School à l'Open campus de Brest

- Réalisation de sites web statiques et dynamiques
- Création de maquettes
- Etudes de marketing digital

2014 Master 2 Management de Projets Internationaux Multilingues Anglais,

Espagnol

Université de Bretagne Occidentale à Brest

Spécialité communication événementielle

- Montage et pilotage de projets, informatique, communication, traduction, droit



Aurélie BERNARD

06 32 50 67 95 aureliebernard29@gmail.com 7 rue Saint-Christophe 92140 CLAMART https://www.linkedin.com/in/aureliebernard29/ https://github.com/Aurelie715

COMPÉTENCES

Développement

- HTML
- CSS / SASS
- Git
- Javascript
- React / React Router
- Angular

Design

- Photoshop
- Indesign / Affinity Publisher
- Illustrator / Affinity Designer
- AdobeXD / Figma

Qualités

Adaptable Créative Curieuse Esprit d'équipe

Langues

Anglais : C1Espagnol : A2Japonais : A1

CENTRES D'INTÉRÊT

Jeux vidéo

The legend of Zelda, Final Fantasy 7

Mangas

Fullmetal alchemist, Dans le sens du vent

Fantasy littéraire

Le Sorceleur, The folk of the air

Activités créatives

Dessiner, créer des bijoux en origami